臺灣雲林地方法院刑事裁定　　　　　　　100年度交聲字第9號
移送機關即
原處分機關　交通部公路總局嘉義區監理所雲林監理站
異　議　人
即受處分人　國晟交通運輸股份有限公司
法定代理人　劉清堅
上列受處分人因違反道路交通管理處罰條例案件，對於交通部公
路總局嘉義區監理所雲林監理站於民國99年12月14日所為之裁決
處分（原處分案號：雲監裁字第裁72-KK0000000號）聲明異議，
本院裁定如下：
    主  文
原處分撤銷。
國晟交通運輸股份有限公司不罰。
    理  由
一、原處分意旨略以：異議人即受處分人國晟交通運輸股份有限
    公司所有懸掛車牌號碼IP-C85號車輛，於民國99年05月05日
    18時57分許，行經雲林縣麥寮鄉○○○○路與154 號縣道路口
    時，因不遵守道路交通標線指示違規行駛，為雲林縣警察局
    設置之感應式線圈微電腦闖紅燈照相設備儀器所拍攝，而車
    牌號碼IP-C85號之牌照業於92年07月16日逾檢註銷在案，雲
    林縣警察局乃逕行掣單舉發其「使用註銷之牌照行駛」之違
    規事實，經原處分機關以其違規事實明確，依道路交通管理
    處罰條例第12條第1 項第4 款、第2 項，道路交通管理事件
    處理細則第41條第4 項，道路交通管理事件統一裁罰基準表
    規定，裁處異議人罰鍰新臺幣10,800元，扣繳牌照。
二、聲明異議意旨略以：異議人所有車牌號碼IP-C85號營業大貨
    車，應為框式一般貨車，非如採證照片所示之曳引車（拖車
    ）車頭，二者之車型、車種均不相符，並提出汽車新領牌照
    登記書影本、交通部臺灣區○道○○○路局後龍收費站99年
    12月06日高後訴字第0990001829號函、新竹市警察局99年07
    月05日竹市警交字第0990022888號函各1 份以資佐證，爰聲
    明異議，請求撤銷原處分等語。
三、按法院受理交通事件，準用刑事訴訟法之規定，道路交通管
    理處罰條例第89條前段定有明文。又認定犯罪事實所憑之證
    據，雖不以直接證據為限，間接證據亦包括在內。然而無論
    直接證據或間接證據，其得為訴訟上之證明者，須於通常一
    般之人均不致有所懷疑，而得確信其為真實之程度者，始得
    據為有罪之認定。倘其證明尚未達到此一程度，而有合理之
    懷疑存在，而無從使事實審法院得有罪之確信時，即應由法
    院為諭知被告無罪之判決，最高法院76年台上字第4986號判
    例亦揭示刑事訴訟法上法院認定事實之最重要原則，故法院
    審理違反道路交通管理處罰條例案件時，當有其適用。
四、經查：
  (一)本件懸掛車牌號碼IP-C85號車牌之曳引車，於前揭時、地，
    使用註銷之牌照行駛之違規情事，經警逕行舉發等情，有雲
    林縣警察局99年05月28日雲警交字第KK0000000 號舉發違反
    道路交通管理事件通知單、交通部公路總局嘉義區監理所雲
    林監理站99年12月14日雲監裁字第裁72-KK0000000號裁決書
    各1 份、採證照片1 張在卷可稽（見本院卷第9 頁正面至第
    10頁正面），應堪認定。
  (二)惟本件所應審究者乃上開違規車輛，是否為異議人所有之車
    輛？經查：
  1.異議人所有之車牌號碼IP-C85號車輛，係車身式樣「傾卸式
    框式」，顏色「白黃」之營業用一般大貨車，有汽車新領牌
    照登記書1 紙附卷可憑（見本院卷第4 頁正面），而本件懸
    掛車牌號碼IP-C85號牌照之違規車輛車型為「曳引車」，有
    雲林縣警察局99年05月28日雲警交字第KK0000000 號所附之
    採證相片1 張在卷可稽，可見該違規車輛之車種與異議人所
    有車牌號碼IP-C85號之「營業用大貨車」顯有不同。
  2.又佐以懸掛車牌號碼IP-C85號之曳引車，另於99年間因違反
    道路交通管理處罰條例，遭新竹市警察交通隊局以第E39A32
    743 號舉發交通違反道路交通管理事件通知單逕行舉發，嗣
    該局以審核違規採證照片後，發覺採證照片所拍攝之車牌號
    碼IP-C85號之車輛，與原車牌之車型、車種明顯不符，認IP
    -C85號車牌有遭他人冒用之嫌，函請原處分機關撤銷上開舉
    發通知單等情，有該局99年07月05日竹市警交字第09900228
    88號函附卷可稽（見本院卷第7 頁正面）。經比對上開新竹
    市警察局函內所檢附之採證照片2 張與本件雲林縣警察局之
    舉發採證照片（見本院卷第33頁正面、第10頁正面），足見
    新竹市警察局所檢附之照片上所顯示車牌號碼IP-C85號車輛
    與本案所舉發違規車輛之車體、車型十分相似，益徵異議人
    辯稱：IP-C85號車牌係遭他人冒用，本件違規車輛非異議人
    所有之營業一般大貨車等語，尚非不可採信。
  (三)復異議人已無營業車輛，並遭交通部公路警察局廢止其汽車
    運輸業營業執照，有原處分機關97年11月14日嘉監雲字第09
    71004485號函、交通部公路總局98年03月23日路嘉監運字第
    0980103678號函各1 份可資參照（見本院卷第35頁正面、第
    36頁背面）。再者，異議人所有車牌號碼IP-C85號營業一般
    大貨車，早於92年07月16日因逾期檢驗而遭註銷牌照，在93
    年至98年間，除98年12月30日有1 次違規紀錄外，並無任何
    違規紀錄，有車號查詢汽車車籍、交通部公路總局嘉義區監
    理所雲林監理站100 年01月20日嘉監雲字第1000000834號函
    所檢附之汽車異動歷史查詢單（列印日期99年11月10日）各
    1 份附卷足佐（見本院卷第37頁正面至第38頁正面）。參以
    目前我國汽車竊案及偽造、變造車牌猖獗，竊車後將原車牌
    掛至他車，或車牌偽造、變造成相似字母、數字，甚至找尋
    與原車牌之車種、車型、顏色相同之汽、機車，加以偽造，
    以避免警方查緝之情形，時有所聞，是稽之上開汽車異動歷
    史查詢單（見本院卷第38頁正面），前開車牌於遭註銷後均
    無違規紀錄，於近6 年後之98年12月30日至99年間，始有大
    量違規之異常情形，與一般正常車輛車牌使用之情形顯有不
    同，且該車牌亦非懸掛於原本所屬之車輛，業已認定如上。
    從而，實難僅憑違規車輛懸掛異議人申請之車牌號碼IP-C85
    車牌，即逕認異議人為上開違規車輛之所有人。準此，原處
    分機關僅以本件違規車輛懸掛車牌號碼「IP-C85」號車牌，
    據認異議人為違規車輛之所有人，對受處分人為首揭之處分
    ，自有未恰。
  (四)綜上所述，本件尚無具體充足之證據使本院確信異議人有原
    處分機關所指摘之違規情形，原處分機關未予詳查即遽以裁
    罰，難認允當，本件異議為有理由，應將原處分撤銷，改諭
    知不罰，以資適法。
五、據上論斷，依道路交通管理處罰條例第87條第2 項，道路交
    通事件處理辦法第19條，裁定如主文。
中    華    民    國   100    年    8     月    12    日
                  交通法庭    法  官  陳佩怡
以上正本證明與原本無異。
如不服本裁定，應於送達後5 日內向本院提出抗告狀。( 須附繕
本)
                              書記官  林佳慧
中    華    民    國   100    年    8     月    12    日